【裁判字號】    89,易,767
【裁判日期】    890809
【裁判案由】    賭博
【裁判全文】
臺灣臺南地方法院刑事判決                          八十九年度易字第七六七號
    公  訴  人  臺灣台南地方法院檢察署檢察官
    被      告  丁○○
右列被告因賭博案件，經檢察官提起公訴（八十九年度偵字第一七四五號），本院判
決如左：
    主  文
丁○○以賭博為常業，處有期徒刑肆月，如易科罰金，以參佰元折算壹日。
扣案賭博性電動機具小瑪利台 (含ＩＣ板塊)、麻將貳台 (含ＩＣ板貳塊)、跑馬
壹台 (含ＩＣ板壹塊)及賭資新台幣玖佰捌拾元均沒收。
    事  實
一、丁○○有多次賭博犯行，於民國八十三年十二月二十七日經本院判處罰金三千元
    確定、復於八十四年五月二十六日經本院判處罰金四千元確定（均不構成累犯）
    ，並執行完畢後，仍不知悛悔，復於民國八十八年十二月初某日起，以位於台南
    市○區○○路一○二巷六十三號旁之倉庫為公眾得出入之場所，擺設電動賭博機
    具「麻將台」二台、「小瑪琍」三台、「賽馬」一台，任由賭客投注金錢下注，
    押中者依不同倍數之金額獲得賭金，若未押中則賭資悉歸丁○○所有，以此方式
    與不特定人賭博財物，且以之為常業。迄八十八年十二月六日下午四時三十分許
    ，在上開處所為警當場查獲，並扣得上述賭博機具共六臺（含ＩＣ板六塊）、機
    臺內之賭資新台幣（下同）九百八十元。
二、案經台南市警察局第六分局報請台灣台南地方法院檢察署檢察官偵查起訴。
    理  由
一、訊據被告丁○○矢口否認有何賭博之犯行，辯稱：台南市○區○○路一０二巷六
    十三號旁之倉庫，是其弟丙○○搭蓋，三年前伊在做電玩買賣，將貨底電動玩具
    六檯擺在該倉庫，拿來自己玩；伊受僱於家俱店擔任送貨員，沒有經營電動玩具
    店云云。經查：
（一）被告住處台南市○區○○路一０二巷六十三號旁之倉庫，於八十八年十二月六
      日經警查獲賭博性電動小瑪利三台、麻將二台、跑馬一台及機具內之賭資九百
      八十元，此有臨檢盤查紀錄、照片三幀在卷可憑。被告亦坦承上揭機具係伊所
      有並管理，在八十八年十二月間擺設上址，有偵查筆錄可按（見偵查卷第十二
      頁背面、第十三頁）。
（二）證人即八十八年十二月六日警方查獲時，在場玩格鬥天王遊戲機具之戊○○於
      警訊時證稱：「該處（指擺設賭博性電動機具及遊戲電動機具之倉庫）無上鎖
      ，營業時間供不特定人出入玩樂賭博。我曾看見有人在此玩賭博性電玩．．約
      二年多前就知道該處有電玩供人玩樂。（問：是否知道該處由何人經營？）是
      由丁○○。」；另在場觀賞戊○○玩格鬥天王之己○○於警訊時供稱：「該處
      無上鎖，營業時間不特定人均可自由出入玩樂賭博，．．，知道是丁○○經營
      ，因為要換錢都要找他換」；又查獲當時亦在場觀看戊○○玩格鬥天王之乙○○於警訊時證稱：「我沒有玩賭博性電玩。該處從未鎖門，該處已經營二、三
      年了，平時我們就能出入玩電玩。（問：該處有賭博性電玩小瑪莉三台、麻將
      二台、跑馬一台，你是否知道？你是否曾看過別人玩過？）知道，是丁○○所
      有，我曾看過別人玩過（輸贏）。．．．平時沒人時插頭均拉下，有人要玩，
      賭博性電玩才插電」，此有各該警訊筆錄可憑。
（三）雖證人戊○○、己○○、乙○○在本院審理中，均改稱沒有看過別人玩該賭博
      性電動玩具，也沒有在倉庫中看過被告云云。惟被告除擺設如事實欄所示之賭
      博性機具外，另擺設遊戲機具供不特定人玩樂，證人戊○○、己○○、乙○○
      均前去玩耍多次，並且了解每日營業時間，如果被告沒有擺設機具供人玩樂、
      賭博，只是要自己玩，那每天機具中多出不詳之金錢，豈不怪哉？不是應該早
      將倉庫門鎖好，以防有人侵入。但證人戊○○等三人進出該倉庫多年，未見有
      人阻止，足證被告以該倉庫為不特定人可進出之場所。
（四）再查，扣案之賭博性電動玩具六檯，被查獲時有三檯插電、三檯未插電，但線
      路都已裝配完成，電玩上沒有灰塵；其中麻將檯還可以退出三個銅板出來，表
      示之前有人玩，在保留狀態，此據證人即台南市第六分局鯤鯓派出所警員庚○○到庭證述無誤（見本院八十九年七月二十六日審判筆錄）。
（五）綜上所陳，被告在住家之倉庫擺設遊戲電動玩具多年，供不特定人出入把玩，
      自八十八年十二月間某日起，擺設賭博性電動機具六檯，亦與擺設遊戲機相同
      方式，不鎖倉庫的門，讓不特定人自由進出玩賭；證人戊○○、己○○、乙○○於本院審理中改稱：沒有看過別人玩賭博性電動玩具、沒有看過被告應是事
      後迴護之詞，不足採信。
（六）按刑法上所謂常業犯，指反覆以同種類之行為為目的之社會活動之職業性犯罪
      而言，亦即恃犯罪以維生，縱令同時兼操其他職業，仍無礙其為常業犯罪，非
      謂常業犯必須別無其他正當職業始克構成，最高法院八十二年度台上字第二０
      七一號刑事判決可資參照。被告雖於八十八年間受僱於亞太通訊器材工程行，
      並提出所得扣繳憑單一紙為證，惟被告在住家倉庫擺設賭博性電動玩具，時間
      雖短，但擺設檯數甚多，所得賭金為由定收入，且每日開設時間超過十二小時
      ，顯係反覆為賭博犯行，並恃此為生，縱令尚有其他職業，乃無礙其為常業犯
      罪。本件事證已臻明確，被告犯行堪予認定。又被告請求傳喚證人即第六分局
      鯤鯓派出所警員甲○○為證，因本件查獲之經過已由當時到場之警員庚○○到
      庭證述明確，本院認無再傳喚甲○○之必要，附此說明。
二、核被告丁○○所為，係犯刑法第二百六十七條常業賭博罪。爰審酌被告已因普通
    賭博罪，經本院於八十三年十二月二十七日判處罰金三千元、復於八十四年五月
    二十六日經本院判處罰金四千元，均執行完畢，然不知悔改再犯本罪，及其犯罪
    動機、目的、手段、所得之利益及犯罪後矢口否認犯行、態度不佳等一切情狀，
    量處如主文所示之刑，並諭知易科罰金之折算標準，以資懲儆。扣案之賭博性電
    動機具小瑪利三台（含ＩＣ板三塊）、麻將二台（含ＩＣ板二塊）、跑馬一台（
    含ＩＣ板一塊）為當場賭博之器具，而九百八十元為在賭檯之財物，併均依法宣
    告沒收。
三、據上論斷，應依刑事訴訟法第二百九十九條第一項前段，刑法第二百六十七條、
    第二百六十六條第二項、第四十一條，罰金罰鍰提高標準條例第一條前段、第二
    條，判決如主文。
中    華    民    國      八十九      年      八      月      九        日
                                  臺灣臺南地方法院刑事第四庭
                                      法  官  張  麗  娟
右正本證明與原本無異
如不服本判決，應於判決送達後十日內，向本院提出上訴狀。
                                      書記官  陳  怡  吟
中    華    民    國      八十九      年      八      月      九        日
附錄法條：
刑法第二百六十七條
以賭博為常業者，處二年以下有期徒刑，得併科一千元以下罰金。
刑法第二百六十六條第二項
當場賭博之器具與在賭檯或兌換籌碼處之財物，不問屬於犯人與否，沒收之。


司法院資訊處製作；財團法人民間司法改革基金會備份。
